【裁判字號】    91,交聲,988
【裁判日期】    920227
【裁判案由】    違反道路交通管理處罰條例聲明異議
【裁判全文】
臺灣士林地方法院交通事件裁定                    九十一年度交聲字第九八八號
    原處分機關  臺北巿交通事件裁決所
    異  議  人
    即受處分人  甲○○  男  二十四歲（民國六十八年一月二十七日生）
右受處分人因違反道路交通管理處罰條例案件，對於台北市交通事件裁決所於民國九
十一年八月二十三日所為之裁決（北市裁三字第駕裁二二─ＡＢＹ０五九四二七號）
，聲明異議，本院裁定如左：
    主  文
異議駁回。
    理  由
一、按汽車駕駛人，不按遵行之方向行駛者，處新台幣（下同）六百元以上一千八百
    元以下罰鍰，並記違規點數一點，道路交通管理處罰條例第四十五條第一項第一
    款、第六十三條第一項第一款分別定有明文。
二、本件異議人即受處分人甲○○駕駛車號ＡＺＤ─八一六號重機車，於民國九十一
    年七月二十日二十二時二十分許，在台北市○○路一００號前經警攔停舉發「闖
    單行道」，逾期未繳納罰款，依違反道路交通管理處罰條例第四十五條第一款規
    定，處罰鍰九百元，並依同條例第六十三條第一項第一款記違規點數一點。
三、異議意旨略以：本件違規路段屬交叉路口，禁行標誌設置於該路口正中央，且未
    加註附牌，地上亦未設置明顯單行車道行方向標線指示，致異議人無法辨識該禁
    行標誌屬何道路所有，而誤闖單行道，應為不罰，為此聲明異議。
四、經查：異議人即受處分人甲○○於九十一年七月二十日二十二時二十分許，駕駛
    車號ＡＺＤ─八一六號重機車，未按遵行之方向行駛，在台北市○○路一００號
    前經警攔停，認係「闖單行道」，已屬違規，乃予舉發等情，有台北市政府警察
    局北市警交大字第ＡＢＹ０五九四二七號舉發違反道路交通管理事件通知單附卷
    為憑，異議人亦直承上開行車情節，雖以前詞置辯，惟按禁止入入標誌，用以告
    示任何車輛不准進入，設於禁止車輛進入路段入口顯明之處，道路交通標誌標線
    號誌設置規則第七十三條定有明文。本件交叉路為Ｙ字型交叉路，Ｙ字型分叉路
    口中間有一小型分隔島，由下往上之左側係禁止進入之單行道，該禁止進入標誌
    設置Ｙ字型交叉路口之分隔島左側，即逆向進入該單行道之右側，而與逆向進入
    者之行車方向約成九十度等情，有異議人繪製之現場圖一紙及照片二幀附卷可稽
    ，準此以觀，該禁止標誌設於禁止車輛進入路段入口明顯之處，至為灼然，異議
    人辯謂該禁止標誌設置於交叉路口正中央，使駕駛人無法辨別該標誌屬何道路所
    有云云，要無可採。異議人又辯稱；禁此標誌未依規定加裝附牌，禁止進入入口
    處亦未標劃行車方向標線指示云云，固然屬實，然依道路交通標誌標線號誌設置
    規則第十四條規定：「標誌得視需要加裝附牌，俾使車輛駕駛人及行人對於標誌
    圖案之含義易於瞭解。」，本件禁止進入標誌圖案為通過駕駛執照筆試之汽車駕
    駛人均能一目瞭然其含義，殊無加裝說明附牌之必要；又同上規則第一百八十八
    條第一、二項規定：「指向線，用以指示車輛行駛方向。以白色箭頭劃設於車道
    上。」、「本標線設於交岔路口方向專用車道上與禁止變換車道線配合使用時，
    車輛須循序前進，並於進入交岔路口後遵照所指方向行駛。」，故標劃指向線目
    的係用以指示車輛順向行駛方向，本件禁止標誌設置於禁止進入入口處，亦即逆
    向入口處且係單行道之終點，在該順向終點處未標劃指向線，於法並無違背。綜
    上所述，原處分機關認異議人有上舉違規情事，援引前開規定，裁處罰鍰九百元
    ，並記違規點數一點，並無不當。本件異議為無理由，應予駁回。
五、據上論斷，應依道路交通案件處理辦法第十九條，裁定如主文。
中      華      民      國      九十二      年      二      月  二十七  日
                                    臺灣士林地方法院交通法庭
                                        法  官  何  信  慶
右正本證明與原本無異。
如不服本裁定應於送達後五日內向本院提出抗告狀。
                                        書記官  魏  里  安
中      華      民      國      九十二      年      二      月  二十七 日


司法院資訊處製作；財團法人民間司法改革基金會備份。
